# 请教陈版：关于外币报表折算差额产生的其他综合收益是否转入投资收益

提问人：denghaifu 时间：2018-07-23 10:20:58
甲 2015 年收购A公司，A为境外上市公司，同时甲之全资子公司B公司与A公司合资成立C公司，其中B公司持股70%，A公司持股30%，甲合并A、B、C公司，在甲合并A、c公司过程中产生“其他综合收益-外币报表折算差额”， 2018 年 6 月 30 日将所持A公司的股票出售，仅剩10%，不再控制及重大影响，列入可供出售金融资产核算，A、B公司对C公司的出资比例未发生变化；问题： 1 、 2018 年6 月 30 日并表时（对A仅并1-6月的利润表和现金流量表），甲对A公司产生的“其他综合收益-外币报表折算差额”的金额是否可以转入投资收益中？ 2 、 2018 年 6 月 30 日并表时，因并入C公司产生的“其他综合收益-外币报表折算差额“”是否可以转入投资收益？ 3 、甲对A10%股份的核算，是否可以按公允价值进行核算，甲原可供出售金融资产均是按成本法核算的？ 4 、因甲不对A控制，不再并表，所以甲在 6 月 30 日对C公司并表时，是不是需产生少数股东权益，金额是不是C公司 6 月 30 日公允价值的30%？
谢谢陈版！

回答人：chenyiwei
1 、如果处置日（甲丧失对A的控制权之日）在 2018 年 6 月 30 日或之前，则 2018 年 6 月 30 日并表时（对A仅并1-6月的利润表和现金流量表），甲对A公司产生的“其他综合收益-外币报表折算差额”的金额可以转入投资收益中。 2 、 2018 年 6 月 30 日并表时，因并入C公司产生的“其他综合收益-外币报表折算差额“”可以转入投资收益（条件是C也同样以非RMB的货币作为记账本位币，否则不应有外币报表折算差额）。 3 、可以在丧失控制权之日按该日公允价值重新计量剩余10%股权，重新计量的差额计入投资收益。 4 、甲对C的控制权是延续的，故按权益性/交易原则处理，需产生30%的少数股权，但这部分少数股权的公允价值与对应的净资产账面价值份额的差额应调整资本公积而不是损益。